【裁判字號】    98,中簡上,1059
【裁判日期】    990628
【裁判案由】    重利
【裁判全文】
臺灣臺中地方法院刑事判決          98年度中簡上字第1059號
上  訴  人  臺灣臺中地方法院檢察署檢察官
被      告  甲○○
上列上訴人因被告重利案件，不服本院臺中簡易庭98年度中簡字
第2888號中華民國98年9月16日第一審簡易判決（聲請案號：臺
灣臺中地方法院檢察署98年度偵字第12955號、13516號、13734
號，於簡易程序審理中併辦98年度偵字第17108、18175、19039
、19895、19879號），提起上訴，並再移送併辦（98年度偵字第
18184、21346、23696、24293、26350及28010號），本院合議庭
認不得以簡易判決處刑，逕改依通常程序為第一審判決如下：
    主  文
原判決關於甲○○連續犯重利罪及定應執行刑部分均撤銷。
甲○○共同連續犯重利罪，處有期徒刑拾月。減為有期徒刑伍月
，如易科罰金，以銀元參佰元即新臺幣玖佰元折算壹日。
   犯罪事實及理由
一、犯罪事實：甲○○係址設臺中市○區○○路180號「順富當
    舖」之實際負責人，與該當舖實際股東廖哲德（所涉之案件
    經本院另案判決及經檢察官為不起訴處分）共同基於重利之
    概括犯意聯絡，於附表一編號(一)至所示時間，趁附表一編
    號(一)至所示之人急迫需錢之際，明知不符合質當行為，並
    不適用當舖業法之規定，仍在「順富當舖」借款如附表一編
    號(一)至所示之金額予附表一編號(一)至所示之人，並向附
    表一編號(一)至之人收取如附表一編號(一)至所示計算方式
    而與原本顯不相當之重利，於交付借款時，並要求附表一編
    號(一)至所示之人提供如附表一編號(一)至所示之物，以擔
    保借款之返還。
二、認定犯罪事實所憑之證據及理由：
（一）按被告以外之人於審判外之陳述，雖不符刑事訴訟法第
      159條之1至第159條之4等4條之規定，然若當事人於審判
      程序中同意作為證據，法院審酌該言詞陳述或書面陳述作
      成時之情況，認為適當者，亦得為證據；又當事人、代理
      人或辯護人於法院調查證據時，知有刑事訴訟法第159條
      第1項不得為證據之情形，而未於言詞辯論終結前聲明異
      議者，視為有前項之同意，同法第159條之5定有明文。此
      立法意旨在於傳聞證據未經當事人之反對詰問予以核實，
      原則上先予排除。惟若當事人已放棄反對詰問權，於審判
      程序中表明同意該等傳聞證據可作為證據，或於言詞辯論
      終結前未聲明異議，基於尊重當事人對傳聞證據之處分權
      ，及證據資料愈豐富，愈有助於真實發見之理念，且強化
      言詞辯論主義，使訴訟程序得以順暢進行，上開傳聞證據
      亦均具有證據能力。本案下列所引用之各該被告以外之人
      於審判外之陳述、書面等證據資料，固屬被告以外之人於
      審判外之陳述，然被告及檢察官於本院調查證據時，就此
      部分之證據能力均不爭執，且於言詞辯論終結前，均未聲
      明異議，且本院審酌渠等證據作成之客觀情況均無不當，
      並無不宜作為證據之情事，復與本案待證事實具有關聯性
      ，足認為得為本案之證據，則依刑事訴訟法第159條之5第
      1項之規定，認均具有證據能力，自得為本院認定事實之
      證據，合先敘明。
（二）被告辯稱：對林俊偉部分我們是以月計息，當舖法規定不
      管借幾天都是以1個月來計息，當初伊覺得這樣收沒有超
      過，不是以日計息，陳志鴻部分沒有收那麼高，最多只收
      到900元，洪志良部分是每萬元每月利息900元、黃振成說
      的利息比我們當舖利息高很多，從伊作當舖以來，從來沒
      有收那麼高的利息，而且我們是以月計息、陳筱雯部分借
      款利息最多收到900元，沒有收1000元等語，經查，被告
      於本院99年5月4日審理程序中對陳志鴻、洪志良部分均表
      示無意見，而證人林俊偉於94年8月29日以所有9678-HV自
      小客車向順富當舖借款，94年9月3日還款共借5天，質當
      金額6萬元，共收取600元之利息，即借1萬元5日要100元
      ，此經被告於警詢中坦承，並經證人林俊偉於警詢中證述
      屬實；另證人黃振成分別於90年2月27日向順富當舖借款
      15 萬元，利息每10天為1期1萬元；第2次於90年4月底5月
      初某日借款10萬元，利息連同上次上開15萬元約17000元
      或18000元（本院依有利行為人之認定為17000元，扣除前
      面之利息10000元，此次利息為10天為1期利息7000元）；
      第3次於91年1月15日借款5萬元，利息連同前面2筆每10天
      為1期19700元（扣除前面2筆之利息17000元，此次利息為
      10 天為1期，每期2700元）；證人陳筱雯分別於92年3月
      26日向順富當舖借款4萬元、於92年3月31日借款1萬元、
      於92 年4月3日借款1萬元、於92年4月5日再借款1萬元，
      利息為1萬元每月1000元等之事實，此亦分別經證人黃振
      成、陳筱雯於警詢及偵訊中陳述明確，並有記帳卡存卷足
      憑，是被告此部分所辯，為不可採。
（三）另查，廖哲德有重利之前科，其本身投資為200萬元，每
      月獲利約4萬元至5萬元，查扣用來還款及代收支票之用之
      4本銀行、郵局存摺為廖哲德之妻劉玉莉所開設，有時候
      廖哲德也會收利息，此經廖哲德及被告甲○○於警詢及偵
      訊陳述屬實，並有臺中市政府營利事業登記證、郵政存簿
      儲金簿封面及內頁、臺中市第二信用合作社活期儲蓄存款
      摺封面及內頁存卷可憑，而廖哲德尚有涉及本件部分重利
      及其他重利罪為檢察官所起訴，並為本院所判決，此有臺
      灣臺中地方法院檢察署96年度偵字第14051號起訴書、98
      年度偵字第18184號聲請簡易判決處刑書、98年度偵字第
      242 93號聲請簡易判決處刑書、98年度偵字第21346號移
      送併辦意旨書，本院98年度中簡第3084號刑事簡易判決等
      附卷可稽，是由上稽證，本院認本件如附表編號(一)至所
      示之重利犯行，被告與廖哲德均有犯意聯絡及行為分擔，
      均為共同正犯。
（四）此外，復經證人廖哲德（所涉之案件有另案判決及為檢察
      官為不起訴處分）、陳明和（為檢察官為不起訴處分），
      洪博智、洪秀惠、尤瑞賢、吳淑萍、郭振典、張水旺、陳
      志鴻、林永勝、潘淑珍、陳福成、涂勝吉、陳淑敏、楊志
      明、吳耿良、林國欽、楊宗憲、楊志雄、楊志華、郭美春
      、洪志良、潘美雪、陳妙榕、賴永清、張連宗、楊坤山、
      施得發、陳宗榮、汪憶文、林佳莉、張新國、吳景興、張
      淑霞、張峻豪、王在、丁豫民、孫君豪、林陽春、陳世斌
      、施瑞賓、周昌輝等人於警詢中證述及證人廖哲德、洪博
      智、郭振典、張水旺、陳志鴻、林永勝、潘淑珍、陳淑敏
      、吳耿良、林國欽、楊宗憲、郭美春、洪志良、潘美雪、
      賴永清、張連宗、施得發、陳宗榮、周昌輝於偵查中證述
      可證；並有搜索扣押筆錄、扣押物品目錄表、記帳卡、臺
      中市政府營利事業登記證、劉玉莉所有郵局郵政存簿儲金
      簿、臺中市第二信用合作社活期儲蓄存款摺、廖哲德之臺
      中市第二信用合作社代收票據送件簿、活期儲蓄存款摺封
      面及內頁、臺中縣警察局刑警大隊指認犯罪嫌疑人紀錄表
      、臺灣臺中地方法院檢察署96年度偵字第14051號起訴書
      、本院96年度易字第3560號宣示判決筆錄、98年度中簡字
      第308 4號刑事判決、98年度中簡上字第1070號刑事判決
      ；林國欽簽立之本票、行車執照、委託書、押當車輛借用
      切結書；陳妙榕簽立之本票、授權書、委託書、押當車輛
      借用切結書；黃振成簽立之押當車輛借用切結書、本票、
      當票、X2－0108號行車執照；施得發簽立之本票、押當車
      輛借用切結書、授權書、委託書、B3-3137號自小客車行
      車執照；陳宗榮簽立之本票；張峻豪簽立之授權書、押當
      車輛借用切結書、委託書、本票、6L-7899號自小客車行
      車執照；林陽春簽立之本票、身分證、BS5- 286號機車行
      車執照影本；周昌輝簽立之本票、行車執照、授權書、委
      託書、押當車輛借用切結書及扣押物品清單等件足為佐證
      ，足見被告自白與事實相符，本案事證明確，被告重利犯
      行洵堪認定，應依法論科。
三、論罪科刑之理由：
（一）被告為如附表一編號(一)至所示之重利行為後，刑法業於
      民國94年2月2日修正公布，於95年7月1日施行。按行為後
      法律有變更者，適用行為時之法律，但行為後之法律有利
      於行為人者，適用最有利於行為人之法律，現行刑法第2
      條第1項定有明文。此條規定乃與刑法第1條罪刑法定主義
      契合，而貫徹法律禁止溯及既往原則，係規範行為後法律
      變更所生新舊法律比較適用之準據法，是刑法第2條本身
      雖經修正，但刑法第2條既屬適用法律之準據法，本身尚
      無比較新舊法之問題，應一律適用裁判時之現行刑法第2
      條規定以決定適用之刑罰法律，先予辨明。又以本次刑法
      修正之比較新舊法，應就罪刑有關之共犯、未遂犯、想像
      競合犯、牽連犯、連續犯、結合犯，以及累犯加重、自首
      減輕暨其他法定加減原因（如身分加減）與加減例等一切
      情形，本於統一性及整體性原則，綜其全部罪刑之結果而
      為比較（最高法院95年度第8次刑事庭會議關於刑法94年
      修正施行後之法律比較適用決議參照）。茲就本案罪刑涉
      及法律變更之部分，比較新、舊法如下：
    1、按修正前刑法第80條第1項第3款規定犯1年以上、3年未
       滿有期徒刑者追訴權，因5年內不行使而消滅：前項期間
       ，自犯罪成立之日起算。但犯罪行為有連續或繼續之狀
       態者，自行為終了之日起算。修正為犯最重本刑為1年以
       上3年未滿有期徒刑之罪者，追訴權，經10年未起訴而消
       滅，前項期間自犯罪成立之日起算。但犯罪行為有繼續
       之狀態者，自行為終了之日起算，修正後之規定，較不
       利於被告，應適用舊法第80條第1項第3款及第2項之規定
       。
    2、刑法第344條之重利罪，其法定刑中有得科或併科罰金刑
       之規定。而新法第33條第5款關於主刑罰金已修正為：「
       罰金：新臺幣1千元以上，以百元計算」，與舊法第33條
       第5款規定：「罰金：（銀元）1元以上」相較，修正後
       關於罰金刑之法定範圍顯已提高，修正後之規定並無較
       有利於被告之情形，故依刑法第2條第1項前段規定，應
       適用舊法第33條第5款規定定其罰金之法定刑。
    3、刑法第28條原規定：「2人以上共同『實施』犯罪之行為
       者，皆為共同正犯。」新法修正為：「2人以上共同『實
       行』犯罪之行為者，皆為共同正犯。」將舊法之「實施
       」修正為「實行」。原「實施」之概念，包含陰謀、預
       備、著手及實行等階段之行為，修正後僅共同實行犯罪
       行為始成立共同正犯。是新法共同正犯之範圍已有限縮
       ，排除陰謀犯、預備犯之共同正犯。新舊法就共同正犯
       之範圍既因此而有變動，自屬犯罪後法律有變更，而非
       僅屬純文字修正，應有新舊法比較適用之問題（最高法
       院96年臺上字第934號判決參照）。惟被告與廖哲德共同
       犯如附表所示之重利犯行，依其犯罪情節，不論依新、
       舊法規定，均屬該條所指之共同正犯，故修正前之規定
       並無不利於被告之情形，本件即應適用行為時法即修正
       前刑法第28條規定，論以共同正犯。
    4、被告行為後，罰金罰鍰提高標準條例第2條業已刪除，刑
       法第41條第1項前段關於易科罰金之折算標準已由舊法之
       銀元100元、200元、300元修正為新臺幣1,000元、2,000
       元、3,000元，因屬科刑規範事項之變更，其折算標準為
       裁判時所應諭知，自有就新舊法規定比較之必要，經比
       較新、舊法結果，以被告行為時之舊法較為有利於被告
       ，是依刑法第2條第1項前段之規定，應適用被告行為時
       之舊法即依修正前刑法第41條第1項前段、修正前罰金罰
       鍰提高標準條例第2條、現行法規所定貨幣單位折算新臺
       幣標準條例第2條之規定，諭知以銀元300元即新臺幣900
       元折算1日作為易科罰金之折算標準。
    5、修正前刑法第56條連續犯之規定，依修正後刑法業已修
       正公布刪除，則被告之犯行，因行為後新法業已刪除連
       續犯之規定，此刪除雖非犯罪構成要件之變更，但顯已
       影響行為人刑罰之法律效果，自屬法律有變更，依新法
       第2條第1項規定，經比較新、舊法結果，仍應適用較有
       利於被告之行為時法律即舊法，論以連續犯。
    6、經綜合比較新、舊法之結果，以被告行為時之修正前刑
       法較有利於被告，應依刑法第2條第1項前段，適用被告
       行為時之修正前刑法規定論處。
    7、另按行為後刑法條文經修正，惟無有利、不利情形，應
       適用裁判時法（最高法院95年度第21次刑庭會議決議可
       資參照），故關於上述情形，應逕適用本案裁判時修正
       後之刑法，尚無比較新舊法之必要。查被告行為後，業
       已增訂刑法施行法第1條之1，並規定：「中華民國94年1
       月7日刑法修正施行後，刑法分則編所定罰金之貨幣單位
       為新臺幣。94年1月7日刑法修正時，刑法分則編未修正
       之條文定有罰金者，自94年1月7日刑法修正施行後，就
       其所定數額提高為30倍。但72年6月26日至94年1月7日新
       增或修正之條文，就其所定數額提高為3倍」，是就現行
       刑法中，有關於罰金刑處罰之規定，即有就新舊法比較
       之必要，惟經比較增訂之刑法施行法第1條之1與被告行
       為時之罰金罰鍰提高標準條例第1條前段、現行法規所定
       貨幣單位折算新臺幣條例第2條結果，二者規定適用之結
       果並無不同，自應適用裁判時之法律即刑法施行法第1條
       之1（最高法院96年度臺上字第1136號判決意旨參照），
       併予敘明。
    8、追訴權時效期間，自犯罪成立之日起算，但犯罪行為有
       連續或繼續之狀態者，自行為終了之日起算（最高法院
       94年度台上字第7415號判決、78年度台上字第531號判決
       參照），本件被告所犯如附表一編號(一)至所示之重利
       犯行，依修正前刑法第56條規定論連續犯（詳如後述）
       ，依上所述，本件並無追訴權時效完成之問題，併此敘
       明。
（二）核被告甲○○所為，係犯刑法第344條之重利罪。被告、
      廖哲德，就如附表一編號(一)至所示之犯行，有犯意之聯
      絡及行為之分擔，應論以共同正犯。查其等共同所為如附
      表一編號(一)至所示之多次重利犯行，均係時間緊接，所
      犯構成要件相同，顯係基於概括犯意反覆為之，均為連續
      犯，應依修正前之刑法第56條規定，論以一罪，並加重其
      刑。又聲請簡易判決處刑書雖僅就被害人洪博智、林俊偉
      重利罪部分聲請簡易判決處刑，然被告共同犯附表一所示
      除被害人洪博智、林俊偉其餘部分之重利犯行，雖未據起
      訴，惟既與經檢察官聲請簡易判決處刑之洪博智、林俊偉
      部分，具有連續犯之裁判上一罪關係，而為起訴效力所及
      ，本院自應併予審理。檢察官併案意旨認被告之犯行係屬
      常業重利，然檢察官並未具體說明被告有何賴此為生之具
      體事證，實難認被告有常業重利犯行，併予敘明。另有關
      被害人陳世斌、陳筱雯、施瑞賓、周昌輝部分（即臺灣臺
      中地方法院檢察署98年度偵字第23439號部分），檢察官
      並未移送併辦，但本院認此亦應屬連續犯之關係，應併予
      審理，附此說明。
（三）原審以被告犯罪事證明確，逕以簡易判決處刑，固非無見
      ，惟本件原審除未論以被告與廖哲德為共犯外；另被告就
      連續犯重利罪部分，除有原審簡易判決所認定洪博智、張
      水旺、林俊偉、洪秀惠、郭振典、尤瑞賢、吳淑萍之重利
      犯行外，其餘之重利犯行（有部分為臺灣臺中地方法院檢
      察署檢察官移送併辦，部分未併辦），與本件聲請簡易判
      決處刑部分即被害人洪博智、林俊偉部分均具有修正前刑
      法連續犯之裁判上一罪關係，已如前述，原審亦未及審酌
      上開之重利犯行，亦有未洽之處，檢察官就被告連續犯重
      利罪部分提起上訴為有理由（檢察官就原審另判決被告2
      次重利罪部分即被害人葉芷偉部分並未上訴，此經蒞庭檢
      察官於審理時陳述明確，是此2部分重利犯行應已確定，
      本院無庸再為審酌，併此說明），應由本院將原判決有關
      被告連續犯重利罪部分撤銷改判。爰審酌被告與共犯廖哲
      德趁人財務上急迫之際，共同從事放款賺取不相當之超額
      高利，破壞正常金融交易秩序，衍生社會問題，行為實不
      足取，惟念其犯罪之手段尚屬平和，犯後已坦承犯行，態
      度尚佳，且未以暴力等非法方法索討債務，兼衡以貸放金
      額、利息及被害人之損失等一切情狀，量處如主文第二項
      所示之刑。又查，被告犯罪係在96年4月24日以前，合於
      中華民國96年罪犯減刑條例之減刑條件，是應依該減刑條
      例第2條第1項第3款之規定，就其所宣告之有期徒刑減其
      刑期2分之1，並依該條例第9條之規定諭知易科罰金之折
      算標準。
（四）檢察官移送併辦有關附表二所示之犯行，證人吳景興於警
      詢中並無陳述有此部分之借款，且依記帳卡所示，亦無清
      楚記載證人吳景興於92年5月17日有再借5萬元，如附表三
      所示楊志華之借款，依記帳卡所示並無此日之借款，是此
      二部分無法證明被告有重利之犯行，再如附表四所示之犯
      行之行為時間為95年12月7日，為刑法修正後，此部分無
      與附表一所示之犯行構成連續犯，非聲請簡易判決處刑效
      力所及，然此部分均非聲請簡易判決處刑或起訴，僅係檢
      察官請求併辦，應退回檢察官處，另為適法之處理，併此
      敘明。
（五）本件扣案之物（詳如卷附之扣押物品清單）或為證人擔保
      借款所留存之物及文書（如本票、行車執照影本、身分證
      影本等），或被告及其共犯廖哲德經營順富當舖所用之物
      （如記帳卡、郵政存簿、金融機構之存簿、代收票據送件
      簿、押當車輛借用切結書、委託書等），非專供犯重利罪
      所用之物，爰不依刑法第38條第1項第2款予以宣告沒收。
（六）另按檢察官依刑事訴訟法簡易訴訟程序聲請簡易判決處刑
      之案件，如法院於審理後，認被告所犯之罪不合刑事訴訟
      法第449條所定得以簡易判決處刑之案件，應適用通常訴
      訟程序審判之（刑事訴訟法第452條、第451條之1第4項但
      書第1款參照）。而依刑事訴訟法第449條第3項規定，簡
      易判決處刑所科之刑以宣告緩刑、得易科罰金之有期徒刑
      及拘役或罰金為限。另對於簡易判決之上訴，準用刑事訴
      訟法第3編第1章及第2章之規定，管轄第二審之地方法院
      合議庭受理簡易判決上訴案件，應依通常程序審理，其認
      案件有應依通常訴訟程序審判誤依簡易判決處刑之情形者
      ，自應撤銷原判決，逕依通常訴訟程序為第一審判決（法
      院辦理刑事訴訟簡易程序案件應行注意事項第14條意旨參
      照）。本案既經本院改宣告判處被告有期徒刑10月，即與
      刑事訴訟法第451條之1第4項但書第1款、第449條第3項之
      規定得以簡易判決處刑之規定不符，應由本院將原判決撤
      銷，改依第一審通常程序自為第一審之判決，併予敘明。
四、適用法律之依據：刑事訴訟法第455條之1第1項、第3項、第
    452條、第451條之1第4項但書第2款、第369條第1項前段、
    第364條、第299條第1項前段，刑法第2條第1項前段、第28
    條、第344條，修正前刑法第56條、第41條第1項前段，刑法
    施行法第1條之1，廢止前罰金罰鍰提高標準條例第2條，現
    行法規所定貨幣單位折算新臺幣條例第2條、中華民國96年
    罪犯減刑條例第2條第1項第3款、第7條、第9條。
本案經檢察官周佩瑩到庭執行職務。
中    華    民    國    99    年    6    月    28    日
                  刑事第六庭 審判長法  官  林三元
                                   法  官  高英賓
                                   法  官  黃益茂
以上正本證明與原本無異。
如不服本判決，應於收受送達後10日內向本院提出上訴書狀（應
附繕本）。
                                   書記官  蔡秋明
中    華    民    國    99    年    6    月    28    日
附錄本案論罪科刑法條：
中華民國刑法第344條
乘他人急迫、輕率或無經驗貸以金錢或其他物品，而取得與原本
顯不相當之重利者，處1年以下有期徒刑、拘役或科或併科1千元
以下罰金。
附表一：
 ┌─┬───┬───────┬──────┬───────┬───────┬────┐
 │編│借款人│借貸時間      │ 借貸金額   │計息方式      │擔保物品      │備註    │
 │號│      │（民國）      │（新臺幣）  │              │              │        │
 ├─┼───┼───────┼──────┼───────┼───────┼────┤
 │(一)│洪博智│1.89年9月4日  │1萬5千元    │如機車留於當舖│車牌號碼OBW-59│        │
 │  │      │              │            │，每萬元每月利│6、MY2-289、HK│        │
 │  │      ├───────┼──────┤息600元，換算 │7-182、G5P-996│        │
 │  │      │2.91年6月13日 │2萬元       │年利率728%；如│號機車及行車執│        │
 │  │      │              │            │機車未留於當舖│照。          │        │
 │  │      │              │            │，每萬元每月利│              │        │
 │  │      │              │            │息900元，換算 │              │        │
 │  │      │              │            │年利率108%。  │              │        │
 ├─┼───┼───────┼──────┼───────┼───────┼────┤
 │(二)│黃振成│1.90年2月27日 │15萬元      │每10天為1期， │車牌號碼X2-010│        │
 │  │      │              │            │利息約1萬元， │8號自小客車行 │        │
 │  │      │              │            │換算年利率約24│車執照、身分證│        │
 │  │      │              │            │0% 。         │影本、面額15萬│        │
 │  │      │              │            │              │元本票各1紙。 │        │
 │  │      ├───────┼──────┼───────┼───────┼────┤
 │  │      │2.90年4月底5月│10萬元      │每10天為1期， │車牌號碼X2-010│        │
 │  │      │初某日        │            │利息約7千元， │8號自小客車行 │        │
 │  │      │              │            │換算年利率約  │車執照、身分證│        │
 │  │      │              │            │252%。        │影本、面額10萬│        │
 │  │      │              │            │              │元本票各1紙。 │        │
 │  │      ├───────┼──────┼───────┼───────┼────┤
 │  │      │3.91年1月15日 │5萬元       │每10天為1期， │車牌號碼X2-010│        │
 │  │      │              │            │利息約2700元，│8號自小客車行 │        │
 │  │      │              │            │換算年利率約  │車執照、身分證│        │
 │  │      │              │            │194%。        │影本、面額5萬 │        │
 │  │      │              │            │              │元本票各1紙。 │        │
 ├─┼───┼───────┼──────┼───────┼───────┼────┤
 │(三)│陳福成│90年8月20日   │6萬元，預扣 │每月利息4500元│車牌號碼LY-600│        │
 │  │      │              │第1期利息450│，換算年利率  │7號自小客車行 │        │
 │  │      │              │0元，實際交 │約97%。       │車執照、面額6 │        │
 │  │      │              │付5萬5500元 │              │萬元本票、身分│        │
 │  │      │              │            │              │證影本各1紙。 │        │
 ├─┼───┼───────┼──────┼───────┼───────┼────┤
 │(四)│林陽春│1.90年9月9日  │1萬元       │每萬元每月利息│車牌號碼BS5-28│        │
 │  │      │              │            │900元，換算年 │6號機車行車執 │        │
 │  │      │              │            │利率約108%。  │照、面額1萬元 │        │
 │  │      │              │            │              │本票、身分證影│        │
 │  │      │              │            │              │本各1紙。     │        │
 │  │      ├───────┼──────┼───────┼───────┼────┤
 │  │      │2.93年9月1日  │1萬5千元    │每萬元每月利息│車牌號碼BS5-28│        │
 │  │      │              │            │900元，換算年 │6號機車行車執 │        │
 │  │      │              │            │利率約108%。  │照、面額1萬5千│        │
 │  │      │              │            │              │元本票、身分證│        │
 │  │      │              │            │              │影本各1紙。   │        │
 │  │      ├───────┼──────┼───────┼───────┼────┤
 │  │      │3.94年1月12日 │5千元       │每萬元每月利息│車牌號碼BS5-28│        │
 │  │      │              │            │900元，換算年 │6號機車行車執 │        │
 │  │      │              │            │利率約108%。  │照、面額5千元 │        │
 │  │      │              │            │              │本票、身分證影│        │
 │  │      │              │            │              │本各1紙。     │        │
 │  │      ├───────┼──────┼───────┼───────┼────┤
 │  │      │4.94年9月15日 │1萬元       │每萬元每月利息│車牌號碼BS5-28│        │
 │  │      │              │            │900元，換算年 │6號機車行車執 │        │
 │  │      │              │            │利率約108%。  │照、面額1萬元 │        │
 │  │      │              │            │              │本票、身分證影│        │
 │  │      │              │            │              │本各1紙。     │        │
 │  │      ├───────┼──────┼───────┼───────┼────┤
 │  │      │5.95年1月28日 │5千元       │每萬元每月利息│車牌號碼BS5-28│        │
 │  │      │              │            │900元，換算年 │6號機車行車執 │        │
 │  │      │              │            │利率約108%。  │照、面額5千元 │        │
 │  │      │              │            │              │本票、身分證影│        │
 │  │      │              │            │              │本各1紙。     │        │
 ├─┼───┼───────┼──────┼───────┼───────┼────┤
 │(五)│陳宗榮│1.90年10月12日│1萬元       │每月天為1期， │面額1萬元本票 │        │
 │  │      │              │            │利息900元，換 │、身分證影本各│        │
 │  │      │              │            │算年利率約108%│1紙。         │        │
 │  │      │              │            │。            │              │        │
 │  │      ├───────┼──────┼───────┼───────┼────┤
 │  │      │2.91年2月1日  │1萬元       │每月天為1期， │面額1萬元本票 │        │
 │  │      │              │            │利息900元，換 │、身分證影本各│        │
 │  │      │              │            │算年利率約108%│1紙。         │        │
 │  │      │              │            │。            │              │        │
 ├─┼───┼───────┼──────┼───────┼───────┼────┤
 │(六)│陳妙榕│1.90年12月19日│5萬元       │每萬元每月利息│車牌號碼6J-416│        │
 │  │      │              │            │700元，換算年 │3號自小客車行 │        │
 │  │      │              │            │利率84%。     │車執照、面額5 │        │
 │  │      │              │            │              │萬元本票各1紙 │        │
 │  │      │              │            │              │。            │        │
 │  │      ├───────┼──────┼───────┼───────┼────┤
 │  │      │2.90年12月24日│2萬元       │每萬元每月利息│車牌號碼6J-416│        │
 │  │      │              │            │700元，換算年 │3號自小客車行 │        │
 │  │      │              │            │利率84%。     │車執照、面額2 │        │
 │  │      │              │            │              │萬元本票各1紙 │        │
 │  │      │              │            │              │。            │        │
 │  │      ├───────┼──────┼───────┼───────┼────┤
 │  │      │3.91年8月5日  │1萬元       │每萬元每月利息│車牌號碼6J-416│        │
 │  │      │              │            │700元，換算年 │3號自小客車行 │        │
 │  │      │              │            │利率84%。     │車執照、面額1 │        │
 │  │      │              │            │              │萬元本票各1紙 │        │
 │  │      │              │            │              │。            │        │
 │  │      ├───────┼──────┼───────┼───────┼────┤
 │  │      │4.91年9月18日 │1萬元       │每萬元每月利息│車牌號碼6J-416│未移送併│
 │  │      │              │            │700元，換算年 │3號自小客車行 │辦。    │
 │  │      │              │            │利率84%。     │車執照、面額1 │        │
 │  │      │              │            │              │萬元本票各1紙 │        │
 │  │      │              │            │              │。            │        │
 ├─┼───┼───────┼──────┼───────┼───────┼────┤
 │(七)│王在  │1.91年9月11日 │3萬元       │每萬元每月利息│車牌號碼YBC-20│        │
 │  │      │              │            │900元，換算年 │2號機車行車執 │        │
 │  │      │              │            │利率約108%。  │照、面額3萬元 │        │
 │  │      │              │            │              │本票1紙。     │        │
 │  │      │              │            │              │              │        │
 │  │      ├───────┼──────┼───────┼───────┼────┤
 │  │      │2.93年11月13日│2萬5千元    │每萬元每月利息│車牌號碼YBC-20│        │
 │  │      │              │            │900元，換算年 │2號機車行車執 │        │
 │  │      │              │            │利率約108%。  │照、面額2萬5千│        │
 │  │      │              │            │              │元本票1紙。   │        │
 │  │      │              │            │              │              │        │
 │  │      ├───────┼──────┼───────┼───────┼────┤
 │  │      │3.94年3月21日 │1萬元       │每萬元每月利息│車牌號碼YBC-20│        │
 │  │      │              │            │900元，換算年 │2號機車行車執 │        │
 │  │      │              │            │利率約108%。  │照、面額1萬元 │        │
 │  │      │              │            │              │本票1紙。     │        │
 │  │      │              │            │              │              │        │
 ├─┼───┼───────┼──────┼───────┼───────┼────┤
 │(八)│丁豫民│1.91年9月11日 │4萬元       │每萬元每月利息│車牌號碼5J-133│        │
 │  │      │              │            │750元，換算年 │1號自小客車行 │        │
 │  │      │              │            │利率約90%。   │車執照、面額4 │        │
 │  │      │              │            │              │萬元本票、身分│        │
 │  │      │              │            │              │證影本各1紙。 │        │
 │  │      ├───────┼──────┼───────┼───────┼────┤
 │  │      │2.92年12月12日│4萬元       │每萬元每月利息│車牌號碼5J-133│        │
 │  │      │              │            │750元，換算年 │1號自小客車行 │        │
 │  │      │              │            │利率約90%。   │車執照、面額4 │        │
 │  │      │              │            │              │萬元、身分證影│        │
 │  │      │              │            │              │本本票各1紙。 │        │
 │  │      ├───────┼──────┼───────┼───────┼────┤
 │  │      │3.92年12月19日│3萬元       │每萬元每月利息│車牌號碼5J-133│        │
 │  │      │              │            │750元，換算年 │1號自小客車行 │        │
 │  │      │              │            │利率約90%。   │車執照、面額3 │        │
 │  │      │              │            │              │萬元本票、身分│        │
 │  │      │              │            │              │證影本各1紙。 │        │
 │  │      ├───────┼──────┼───────┼───────┼────┤
 │  │      │4.93年1月9日  │7萬元       │每萬元每月利息│車牌號碼5J-133│        │
 │  │      │              │            │750元，換算年 │1號自小客車行 │        │
 │  │      │              │            │利率約90%。   │車執照、面額7 │        │
 │  │      │              │            │              │萬元本票、身分│        │
 │  │      │              │            │              │證影本各1紙。 │        │
 │  │      ├───────┼──────┼───────┼───────┼────┤
 │  │      │5.93年1月19日 │3萬元       │每萬元每月利息│車牌號碼5J-133│        │
 │  │      │              │            │750元，換算年 │1號自小客車行 │        │
 │  │      │              │            │利率約90%。   │車執照、面額3 │        │
 │  │      │              │            │              │萬元本票、身分│        │
 │  │      │              │            │              │證影本各1紙。 │        │
 │  │      ├───────┼──────┼───────┼───────┼────┤
 │  │      │6.93年3月2日  │4萬元       │每萬元每月利息│車牌號碼5J-133│        │
 │  │      │              │            │750元，換算年 │1號自小客車行 │        │
 │  │      │              │            │利率約90%。   │車執照、面額4 │        │
 │  │      │              │            │              │萬元本票、身分│        │
 │  │      │              │            │              │證影本各1紙。 │        │
 ├─┼───┼───────┼──────┼───────┼───────┼────┤
 │(九)│施得發│1.91年10月7日 │20萬元      │每萬元每月利息│車牌號碼B3-313│        │
 │  │      │              │            │900元，換算年 │7號自小客車行 │        │
 │  │      │              │            │利率約108% 。 │車執照、面額20│        │
 │  │      │              │            │              │萬元本票各1紙 │        │
 │  │      │              │            │              │。            │        │
 │  │      ├───────┼──────┼───────┼───────┼────┤
 │  │      │2.91年11月4日 │5萬元       │每萬元每月利息│車牌號碼B3-313│        │
 │  │      │              │            │900元，換算年 │7號自小客車行 │        │
 │  │      │              │            │利率約108% 。 │車執照、面額5 │        │
 │  │      │              │            │              │萬元本票各1紙 │        │
 │  │      │              │            │              │。            │        │
 │  │      ├───────┼──────┼───────┼───────┼────┤
 │  │      │3.91年11月25日│3萬元       │每萬元每月利息│車牌號碼B3-313│        │
 │  │      │              │            │900元，換算年 │7號自小客車行 │        │
 │  │      │              │            │利率約108% 。 │車執照、面額3 │        │
 │  │      │              │            │              │萬元本票各1紙 │        │
 │  │      │              │            │              │。            │        │
 │  │      ├───────┼──────┼───────┼───────┼────┤
 │  │      │4.92年2月14日 │10萬元      │每萬元每月利息│車牌號碼B3-313│        │
 │  │      │              │            │900元，換算年 │7號自小客車行 │        │
 │  │      │              │            │利率約108% 。 │車執照、面額10│        │
 │  │      │              │            │              │萬元本票各1紙 │        │
 │  │      │              │            │              │。            │        │
 │  │      ├───────┼──────┼───────┼───────┼────┤
 │  │      │5.92年4月18日 │10萬元      │每萬元每月利息│車牌號碼B3-313│        │
 │  │      │              │            │900元，換算年 │7號自小客車行 │        │
 │  │      │              │            │利率約108% 。 │車執照、面額10│        │
 │  │      │              │            │              │萬元本票各1紙 │        │
 │  │      │              │            │              │。            │        │
 │  │      ├───────┼──────┼───────┼───────┼────┤
 │  │      │6.92年6月25日 │10萬元      │每萬元每月利息│車牌號碼B3-313│        │
 │  │      │              │            │900元，換算年 │7號自小客車行 │        │
 │  │      │              │            │利率約108% 。 │車執照、面額10│        │
 │  │      │              │            │              │萬元本票各1紙 │        │
 │  │      │              │            │              │。            │        │
 │  │      ├───────┼──────┼───────┼───────┼────┤
 │  │      │7.92年7月23日 │10萬元      │每萬元每月利息│車牌號碼B3-313│        │
 │  │      │              │            │900元，換算年 │7號自小客車行 │        │
 │  │      │              │            │利率約108% 。 │車執照、面額10│        │
 │  │      │              │            │              │萬元本票各1紙 │        │
 │  │      │              │            │              │。            │        │
 │  │      ├───────┼──────┼───────┼───────┼────┤
 │  │      │8.93年10月4日 │5萬元       │每萬元每月利息│車牌號碼B3-313│        │
 │  │      │              │            │900元，換算年 │7號自小客車行 │        │
 │  │      │              │            │利率約108% 。 │車執照、面額5 │        │
 │  │      │              │            │              │萬元本票各1紙 │        │
 │  │      │              │            │              │。            │        │
 │  │      ├───────┼──────┼───────┼───────┼────┤
 │  │      │9.93年12月6日 │5萬元       │每萬元每月利息│車牌號碼B3-313│        │
 │  │      │              │            │900元，換算年 │7號自小客車行 │        │
 │  │      │              │            │利率約108% 。 │車執照、面額5 │        │
 │  │      │              │            │              │萬元本票各1紙 │        │
 │  │      │              │            │              │。            │        │
 │  │      ├───────┼──────┼───────┼───────┼────┤
 │  │      │10.94年2月7日 │10萬元      │每萬元每月利息│車牌號碼B3-313│        │
 │  │      │              │            │900元，換算年 │7號自小客車行 │        │
 │  │      │              │            │利率約108% 。 │車執照、面額10│        │
 │  │      │              │            │              │萬元本票各1紙 │        │
 │  │      │              │            │              │。            │        │
 │  │      ├───────┼──────┼───────┼───────┼────┤
 │  │      │11.94年10月17 │10萬元      │每萬元每月利息│車牌號碼B3-313│        │
 │  │      │   日         │            │900元，換算年 │7號自小客車行 │        │
 │  │      │              │            │利率約108% 。 │車執照、面額10│        │
 │  │      │              │            │              │萬元本票各1紙 │        │
 │  │      │              │            │              │。            │        │
 │  │      ├───────┼──────┼───────┼───────┼────┤
 │  │      │12.94年11月7日│5萬元       │每萬元每月利息│車牌號碼B3-313│        │
 │  │      │              │            │900元，換算年 │7號自小客車行 │        │
 │  │      │              │            │利率約108% 。 │車執照、面額5 │        │
 │  │      │              │            │              │萬元本票各1紙 │        │
 │  │      │              │            │              │。            │        │
 │  │      ├───────┼──────┼───────┼───────┼────┤
 │  │      │13.95年1月6日 │5萬元       │每萬元每月利息│車牌號碼B3-313│        │
 │  │      │              │            │900元，換算年 │7號自小客車行 │        │
 │  │      │              │            │利率約108% 。 │車執照、面額5 │        │
 │  │      │              │            │              │萬元本票各1紙 │        │
 │  │      │              │            │              │。            │        │
 ├─┼───┼───────┼──────┼───────┼───────┼────┤
 │(十)│吳耿良│1.92年1月14日 │2萬元       │每萬元每月利息│車牌號碼X6-833│        │
 │  │      │              │            │800元，換算年 │2號自小客車行 │        │
 │  │      │              │            │利率96%。     │車執照、面額2 │        │
 │  │      │              │            │              │萬元本票1紙。 │        │
 │  │      ├───────┼──────┼───────┼───────┼────┤
 │  │      │2.92年9月12日 │3萬元       │每萬元每月利息│車牌號碼X6-833│        │
 │  │      │              │            │800元，換算年 │2號自小客車行 │        │
 │  │      │              │            │利率96%。     │車執照、面額3 │        │
 │  │      │              │            │              │萬元本票各1紙 │        │
 │  │      │              │            │              │。            │        │
 │  │      ├───────┼──────┼───────┼───────┼────┤
 │  │      │3.93年1月13日 │3萬元       │每萬元每月利息│車牌號碼X6-833│        │
 │  │      │              │            │800元，換算年 │2號自小客車行 │        │
 │  │      │              │            │利率96%。     │車執照、面額3 │        │
 │  │      │              │            │              │萬元本票各1紙 │        │
 │  │      │              │            │              │。            │        │
 │  │      ├───────┼──────┼───────┼───────┼────┤
 │  │      │4.93年5月10日 │2萬元       │每萬元每月利息│車牌號碼X6-833│        │
 │  │      │              │            │800元，換算年 │2號自小客車行 │        │
 │  │      │              │            │利率96%。     │車執照、面額2 │        │
 │  │      │              │            │              │萬元本票各1紙 │        │
 │  │      │              │            │              │。            │        │
 │  │      ├───────┼──────┼───────┼───────┼────┤
 │  │      │5.93年7月6日  │2萬元       │每萬元每月利息│車牌號碼X6-833│        │
 │  │      │              │            │800元，換算年 │2號自小客車行 │        │
 │  │      │              │            │利率96%。     │車執照、面額2 │        │
 │  │      │              │            │              │萬元本票各1紙 │        │
 │  │      │              │            │              │。            │        │
 │  │      ├───────┼──────┼───────┼───────┼────┤
 │  │      │6.93年7月13日 │5萬元       │每萬元每月利息│車牌號碼X6-833│        │
 │  │      │              │            │800元，換算年 │2號自小客車行 │        │
 │  │      │              │            │利率96%。     │車執照、面額5 │        │
 │  │      │              │            │              │萬元本票各1紙 │        │
 │  │      │              │            │              │。            │        │
 │  │      ├───────┼──────┼───────┼───────┼────┤
 │  │      │7.93年7月17日 │3萬元       │每萬元每月利息│車牌號碼X6-833│        │
 │  │      │              │            │800元，換算年 │2號自小客車行 │        │
 │  │      │              │            │利率96%。     │車執照、面額3 │        │
 │  │      │              │            │              │萬元本票各1紙 │        │
 │  │      │              │            │              │。            │        │
 │  │      ├───────┼──────┼───────┼───────┼────┤
 │  │      │8.93年7月28日 │2萬元       │每萬元每月利息│車牌號碼X6-833│未移送併│
 │  │      │              │            │800元，換算年 │2號自小客車行 │辦。    │
 │  │      │              │            │利率96%。     │車執照、面額2 │        │
 │  │      │              │            │              │萬元本票各1紙 │        │
 │  │      │              │            │              │。            │        │
 │  │      │              │            │              │              │        │
 ├─┼───┼───────┼──────┼───────┼───────┼────┤
 │(十一)│楊志明│1.92年4月21日 │4萬元       │每萬元每月利息│車牌號碼5R-445│        │
 │  │      │              │            │900元，換算年 │0號自小客車行 │        │
 │  │      │              │            │利率108%。    │車執照、身分證│        │
 │  │      │              │            │              │影本、面額4萬 │        │
 │  │      │              │            │              │元本票各1紙。 │        │
 │  │      ├───────┼──────┼───────┼───────┼────┤
 │  │      │2.92年6月19日 │4萬5千元    │每萬元每月利息│車牌號碼5R-445│        │
 │  │      │              │            │900元，換算年 │0號自小客車行 │        │
 │  │      │              │            │利率108%。    │車執照、身分證│        │
 │  │      │              │            │              │影本、面額4萬5│        │
 │  │      │              │            │              │千元本票各1紙 │        │
 │  │      │              │            │              │。            │        │
 │  │      ├───────┼──────┼───────┼───────┼────┤
 │  │      │3.92年7月7日  │3萬5千元    │每萬元每月利息│車牌號碼5R-445│        │
 │  │      │              │            │900元，換算年 │0號自小客車行 │        │
 │  │      │              │            │利率108%。    │車執照、身分證│        │
 │  │      │              │            │              │影本、面額3萬5│        │
 │  │      │              │            │              │千元本票各1紙 │        │
 │  │      │              │            │              │。            │        │
 │  │      ├───────┼──────┼───────┼───────┼────┤
 │  │      │4.92年8月14日 │2萬元       │每萬元每月利息│車牌號碼5R-445│        │
 │  │      │              │            │900元，換算年 │0號自小客車行 │        │
 │  │      │              │            │利率108%。    │車執照、身分證│        │
 │  │      │              │            │              │影本、面額2萬 │        │
 │  │      │              │            │              │元本票各1紙。 │        │
 │  │      ├───────┼──────┼───────┼───────┼────┤
 │  │      │5.92年8月20日 │1萬5千元    │每萬元每月利息│車牌號碼5R-445│        │
 │  │      │              │            │900元，換算年 │0號自小客車行 │        │
 │  │      │              │            │利率108%。    │車執照、身分證│        │
 │  │      │              │            │              │影本、面額1萬5│        │
 │  │      │              │            │              │千元本票各1紙 │        │
 │  │      │              │            │              │。            │        │
 │  │      ├───────┼──────┼───────┼───────┼────┤
 │  │      │6.93年1月15日 │3萬5千元    │每萬元每月利息│車牌號碼5R-445│        │
 │  │      │              │            │900元，換算年 │0號自小客車行 │        │
 │  │      │              │            │利率108%。    │車執照、身分證│        │
 │  │      │              │            │              │影本、面額3萬5│        │
 │  │      │              │            │              │千元本票各1紙 │        │
 │  │      │              │            │              │。            │        │
 │  │      ├───────┼──────┼───────┼───────┼────┤
 │  │      │7.93年1月19日 │1萬5千元    │每萬元每月利息│車牌號碼5R-445│        │
 │  │      │              │            │900元，換算年 │0號自小客車行 │        │
 │  │      │              │            │利率108%。    │車執照、身分證│        │
 │  │      │              │            │              │影本、面額1萬5│        │
 │  │      │              │            │              │千元本票各1紙 │        │
 │  │      │              │            │              │。            │        │
 │  │      ├───────┼──────┼───────┼───────┼────┤
 │  │      │8.93年1月20日 │1萬元       │每萬元每月利息│車牌號碼5R-445│未移送併│
 │  │      │              │            │900元，換算年 │0號自小客車行 │辦。    │
 │  │      │              │            │利率108%。    │車執照、身分證│        │
 │  │      │              │            │              │影本、面額1萬 │        │
 │  │      │              │            │              │元本票各1紙。 │        │
 │  │      ├───────┼──────┼───────┼───────┼────┤
 │  │      │9.93年1月27日 │3萬元       │每萬元每月利息│車牌號碼5R-445│        │
 │  │      │              │            │900元，換算年 │0號自小客車行 │        │
 │  │      │              │            │利率108%。    │車執照、身分證│        │
 │  │      │              │            │              │影本、面額3萬 │        │
 │  │      │              │            │              │元本票各1紙。 │        │
 │  │      ├───────┼──────┼───────┼───────┼────┤
 │  │      │10.93年1月31日│2萬5千元    │每萬元每月利息│車牌號碼5R-445│        │
 │  │      │              │            │900元，換算年 │0號自小客車行 │        │
 │  │      │              │            │利率108%。    │車執照、身分證│        │
 │  │      │              │            │              │影本、面額2萬5│        │
 │  │      │              │            │              │千元本票各1紙 │        │
 │  │      │              │            │              │。            │        │
 │  │      ├───────┼──────┼───────┼───────┼────┤
 │  │      │11.93年2月4日 │2萬元       │每萬元每月利息│車牌號碼5R-445│        │
 │  │      │              │            │900元，換算年 │0號自小客車行 │        │
 │  │      │              │            │利率108%。    │車執照、身分證│        │
 │  │      │              │            │              │影本、面額2萬 │        │
 │  │      │              │            │              │元本票各1紙。 │        │
 │  │      ├───────┼──────┼───────┼───────┼────┤
 │  │      │12.93年2月7日 │2萬5千元    │每萬元每月利息│車牌號碼5R-445│        │
 │  │      │              │            │900元，換算年 │0號自小客車行 │        │
 │  │      │              │            │利率108%。    │車執照、身分證│        │
 │  │      │              │            │              │影本、面額2萬5│        │
 │  │      │              │            │              │千元本票各1紙 │        │
 │  │      │              │            │              │。            │        │
 │  │      ├───────┼──────┼───────┼───────┼────┤
 │  │      │13.93年2月11日│2萬元       │每萬元每月利息│車牌號碼5R-445│未移送併│
 │  │      │              │            │900元，換算年 │0號自小客車行 │辦。    │
 │  │      │              │            │利率108%。    │車執照、身分證│        │
 │  │      │              │            │              │影本、面額2萬 │        │
 │  │      │              │            │              │元本票各1紙。 │        │
 │  │      ├───────┼──────┼───────┼───────┼────┤
 │  │      │14.93年2月13日│1萬元       │每萬元每月利息│車牌號碼5R-445│未移送併│
 │  │      │              │            │900元，換算年 │0號自小客車行 │辦。    │
 │  │      │              │            │利率108%。    │車執照、身分證│        │
 │  │      │              │            │              │影本、面額1萬 │        │
 │  │      │              │            │              │元本票各1紙。 │        │
 │  │      ├───────┼──────┼───────┼───────┼────┤
 │  │      │15.93年2月17日│1萬元       │每萬元每月利息│車牌號碼5R-445│        │
 │  │      │              │            │900元，換算年 │0號自小客車行 │        │
 │  │      │              │            │利率108%。    │車執照、身分證│        │
 │  │      │              │            │              │影本、面額1萬 │        │
 │  │      │              │            │              │元本票各1紙。 │        │
 │  │      ├───────┼──────┼───────┼───────┼────┤
 │  │      │16.93年2月21日│1萬2千元    │每萬元每月利息│車牌號碼5R-445│        │
 │  │      │              │            │900元，換算年 │0號自小客車行 │        │
 │  │      │              │            │利率108%。    │車執照、身分證│        │
 │  │      │              │            │              │影本、面額1萬2│        │
 │  │      │              │            │              │千元本票各1 紙│        │
 │  │      │              │            │              │。            │        │
 ├─┼───┼───────┼──────┼───────┼───────┼────┤
 │(十二)│林永勝│1.93年2月3日  │10萬元      │每萬元每月利息│車牌號碼P9-828│        │
 │  │      │              │            │900元，換算年 │6號自小客車行 │        │
 │  │      │              │            │利率108%。    │車執照、面額10│        │
 │  │      │              │            │              │萬元本票各1紙 │        │
 │  │      │              │            │              │。            │        │
 ├─┼───┼───────┼──────┼───────┼───────┼────┤
 │(十三)│吳景興│1.92年5月17日 │2萬元       │每萬元每月利息│車牌號碼2K-439│        │
 │  │      │              │            │700元，換算年 │5號自小客車行 │        │
 │  │      │              │            │利率約84%。   │車執照、身分證│        │
 │  │      │              │            │              │影本各1紙。   │        │
 │  │      ├───────┼──────┼───────┼───────┼────┤
 │  │      │2.92年6月18日 │1萬元       │每萬元每月利息│車牌號碼2K-439│        │
 │  │      │              │            │700元，換算年 │5號自小客車行 │        │
 │  │      │              │            │利率約84%。   │車執照、身分證│        │
 │  │      │              │            │              │影本各1紙。   │        │
 │  │      ├───────┼──────┼───────┼───────┼────┤
 │  │      │3.92年11月8日 │6萬元       │每萬元每月利息│車牌號碼2K-439│        │
 │  │      │              │            │700元，換算年 │5號自小客車行 │        │
 │  │      │              │            │利率約84%。   │車執照、身分證│        │
 │  │      │              │            │              │影本各1紙。   │        │
 ├─┼───┼───────┼──────┼───────┼───────┼────┤
 │(十四)│張連宗│1.92年5月31日 │3萬元       │每15日利息1200│車牌號碼B6-163│        │
 │  │      │              │            │元，換算年利率│1號自小客車行 │        │
 │  │      │              │            │約96%。       │車執照、身分證│        │
 │  │      │              │            │              │影本各1紙。   │        │
 ├─┼───┼───────┼──────┼───────┼───────┼────┤
 │(十五)│郭美春│1.92年9月1日  │5千元，預扣 │每5千元每月利 │車牌號碼RT3-81│        │
 │  │      │（檢察官移送併│第1期利息500│息500元，換算 │0號機車行車執 │        │
 │  │      │辦意旨書誤載為│元，實際交付│年利率約133%。│照、身分證影本│        │
 │  │      │92年9月2日）  │4千500元    │              │              │        │
 │  │      ├───────┼──────┼───────┼───────┼────┤
 │  │      │2.92年10月31日│5千元，預扣 │每5千元每月利 │車牌號碼RT3-81│        │
 │  │      │              │第1期利息500│息500元，換算 │0號機車行車執 │        │
 │  │      │              │元，實際交付│年利率約133%。│照、身分證影本│        │
 │  │      │              │4千500元    │              │各1紙。       │        │
 │  │      ├───────┼──────┼───────┼───────┼────┤
 │  │      │3.93年1月13日 │5千元，預扣 │每5千元每月利 │車牌號碼RT3-81│        │
 │  │      │              │第1期利息500│息500元，換算 │0號機車行車執 │        │
 │  │      │              │元，實際交付│年利率約133%。│照、身分證影本│        │
 │  │      │              │4千500元    │              │各1紙。       │        │
 │  │      ├───────┼──────┼───────┼───────┼────┤
 │  │      │4.93年4月20日 │1萬元       │每5千元每月利 │車牌號碼RT3-81│        │
 │  │      │              │            │息500元，換算 │0號機車行車執 │        │
 │  │      │              │            │年利率120%。  │照、身分證影本│        │
 │  │      │              │            │              │各1紙。       │        │
 │  │      ├───────┼──────┼───────┼───────┼────┤
 │  │      │5.93年9月1日  │1萬元       │每5千元每月利 │車牌號碼RT3-81│        │
 │  │      │              │            │息500元，換算 │0號機車行車執 │        │
 │  │      │              │            │年利率120% 。 │照、身分證影本│        │
 │  │      │              │            │              │各1紙。       │        │
 ├─┼───┼───────┼──────┼───────┼───────┼────┤
 │(十六)│賴永清│1.92年9月8日  │1萬元       │每萬元每月利息│車牌號碼BLI-03│        │
 │  │（原名│              │            │900元，換算年 │7號機車行車執 │        │
 │  │為賴碧│              │            │利率約108% 。 │照、身分證影本│        │
 │  │山）  │              │            │              │、面額1萬元本 │        │
 │  │      │              │            │              │票各1紙。     │        │
 │  │      ├───────┼──────┼───────┼───────┼────┤
 │  │      │2.94年6月18日 │1萬5千元    │每萬元每月利息│車牌號碼BLI-03│        │
 │  │      │              │            │900元，換算年 │7號機車行車執 │        │
 │  │      │              │            │利率約108% 。 │照、身分證影本│        │
 │  │      │              │            │              │、面額1萬5千元│        │
 │  │      │              │            │              │本票各1紙。   │        │
 ├─┼───┼───────┼──────┼───────┼───────┼────┤
 │(十七)│楊志華│1.92年12月16日│1萬5千元    │每萬元每月利息│車牌號碼YJZ-01│        │
 │  │      │              │            │900元，換算年 │8號機車行車執 │        │
 │  │      │              │            │利率108%。    │照、面額1萬5千│        │
 │  │      │              │            │              │元本票、身分證│        │
 │  │      │              │            │              │影本各1紙。   │        │
 │  │      ├───────┼──────┼───────┼───────┼────┤
 │  │      │2.92年12月18日│5千元       │每萬元每月利息│車牌號碼YJZ-01│        │
 │  │      │              │            │900元，換算年 │8號機車行車執 │        │
 │  │      │              │            │利率108%。    │照、面額5千元 │        │
 │  │      │              │            │              │本票、身分證影│        │
 │  │      │              │            │              │本各1紙。     │        │
 │  │      ├───────┼──────┼───────┼───────┼────┤
 │  │      │3.93年1月6日  │1萬5千元    │每萬元每月利息│車牌號碼YJZ-01│        │
 │  │      │              │            │900元，換算年 │8號機車行車執 │        │
 │  │      │              │            │利率108%。    │照、身分證影本│        │
 │  │      │              │            │              │、面額1萬5千元│        │
 │  │      │              │            │              │本票各1紙。   │        │
 │  │      ├───────┼──────┼───────┼───────┼────┤
 │  │      │4.93年5月19日 │1萬元       │每萬元每月利息│車牌號碼YJZ-01│        │
 │  │      │（檢察官移送意│            │900元，換算年 │8號機車行車執 │        │
 │  │      │旨書誤載為93年│            │利率108%。    │照、身分證影本│        │
 │  │      │5月9日）      │            │              │、面額1萬元本 │        │
 │  │      │              │            │              │票各1紙。     │        │
 │  │      ├───────┼──────┼───────┼───────┼────┤
 │  │      │5.93年6月14日 │1萬2千元    │每萬元每月利息│車牌號碼YJZ-01│        │
 │  │      │              │            │900元，換算年 │8號機車行車執 │        │
 │  │      │              │            │利率108%。    │照、身分證影本│        │
 │  │      │              │            │              │、面額1萬2千元│        │
 │  │      │              │            │              │本票各1紙。   │        │
 │  │      ├───────┼──────┼───────┼───────┼────┤
 │  │      │6.93年9月22日 │8千元       │每萬元每月利息│車牌號碼YJZ-01│        │
 │  │      │              │            │900元，換算年 │8號機車行車執 │        │
 │  │      │              │            │利率108%。    │照、身分證影本│        │
 │  │      │              │            │              │、面額8千元本 │        │
 │  │      │              │            │              │票各1紙。     │        │
 ├─┼───┼───────┼──────┼───────┼───────┼────┤
 │(十八)│楊志雄│1.92年12月17日│1萬5千元    │每萬元每月利息│車牌號碼OBS-22│        │
 │  │      │              │            │900元，換算年 │1號機車行車執 │        │
 │  │      │              │            │利率108%。    │照、面額1萬5千│        │
 │  │      │              │            │              │元本票、身分證│        │
 │  │      │              │            │              │影本各1紙。   │        │
 │  │      ├───────┼──────┼───────┼───────┼────┤
 │  │      │2.93年1月9日  │1萬5千元    │每萬元每月利息│車牌號碼OBS-22│未移送併│
 │  │      │              │            │900元，換算年 │1號機車行車執 │辦。    │
 │  │      │              │            │利率108%。    │照、面額1萬5千│        │
 │  │      │              │            │              │元本票、身分證│        │
 │  │      │              │            │              │影本各1紙。   │        │
 │  │      ├───────┼──────┼───────┼───────┼────┤
 │  │      │3.93年3月12日 │1萬2千元    │每萬元每月利息│車牌號碼OBS-22│未移送併│
 │  │      │              │            │900元，換算年 │1號機車行車執 │辦。    │
 │  │      │              │            │利率108%。    │照、面額1萬2千│        │
 │  │      │              │            │              │元本票、身分證│        │
 │  │      │              │            │              │影本各1紙。   │        │
 │  │      ├───────┼──────┼───────┼───────┼────┤
 │  │      │4.93年6月11日 │1萬2千元    │每萬元每月利息│車牌號碼OBS-22│未移送併│
 │  │      │              │            │900元，換算年 │1號機車行車執 │辦。    │
 │  │      │              │            │利率108%。    │照、面額1萬2千│        │
 │  │      │              │            │              │元本票、身分證│        │
 │  │      │              │            │              │影本各1紙。   │        │
 │  │      ├───────┼──────┼───────┼───────┼────┤
 │  │      │5.93年7月12日 │5千元       │每萬元每月利息│車牌號碼OBS-22│未移送併│
 │  │      │              │            │900元，換算年 │1號機車行車執 │辦。    │
 │  │      │              │            │利率108%。    │照、面額5千元 │        │
 │  │      │              │            │              │本票、身分證影│        │
 │  │      │              │            │              │本各1紙。     │        │
 │  │      ├───────┼──────┼───────┼───────┼────┤
 │  │      │6.93年7月12日 │1萬2千元    │每萬元每月利息│車牌號碼OBS-22│未移送併│
 │  │      │              │            │900元，換算年 │1號機車行車執 │辦。    │
 │  │      │              │            │利率108%。    │照、面額1萬2千│        │
 │  │      │              │            │              │元本票、身分證│        │
 │  │      │              │            │              │影本各1紙。   │        │
 │  │      ├───────┼──────┼───────┼───────┼────┤
 │  │      │7.93年7月12日 │5千元       │每萬元每月利息│車牌號碼OBS-22│未移送併│
 │  │      │              │            │900元，換算年 │1號機車行車執 │辦。    │
 │  │      │              │            │利率108%。    │照、面額5千元 │        │
 │  │      │              │            │              │本票、身分證影│        │
 │  │      │              │            │              │本各1紙。     │        │
 │  │      ├───────┼──────┼───────┼───────┼────┤
 │  │      │8.93年9月20日 │1萬元       │每萬元每月利息│車牌號碼OBS-22│未移送併│
 │  │      │              │            │900元，換算年 │1號機車行車執 │辦。    │
 │  │      │              │            │利率108%。    │照、面額1萬元 │        │
 │  │      │              │            │              │本票、身分證影│        │
 │  │      │              │            │              │本各1紙。     │        │
 ├─┼───┼───────┼──────┼───────┼───────┼────┤
 │(十九)│洪志良│1.93年1月13日 │8萬元       │每萬元每月利息│車牌號碼NR-081│        │
 │  │      │              │            │1000元，換算年│1號自小客車行 │        │
 │  │      │              │            │利率120%。    │車執照、身分證│        │
 │  │      │              │            │              │影本、面額8萬 │        │
 │  │      │              │            │              │元本票各1紙。 │        │
 │  │      ├───────┼──────┼───────┼───────┼────┤
 │  │      │2.93年10月11日│7萬元       │每萬元每月利息│車牌號碼NR-081│        │
 │  │      │（檢察官移送併│            │1000元，換算年│1號自小客車行 │        │
 │  │      │辦書誤載為93年│            │利率120%。    │車執照、身分證│        │
 │  │      │11月9日）     │            │              │影本、面額7萬 │        │
 │  │      │              │            │              │元本票各1紙。 │        │
 ├─┼───┼───────┼──────┼───────┼───────┼────┤
 │(二十)│潘美雪│93年1月29日   │1萬元       │每萬元每月利息│車牌號碼OWL-81│        │
 │  │      │              │            │500元，換算年 │1號機車行車執 │        │
 │  │      │              │            │利率60%。     │照1紙、身分證 │        │
 │  │      │              │            │              │影本。        │        │
 ├─┼───┼───────┼──────┼───────┼───────┼────┤
 ││楊坤山│93年1月29日   │6萬元       │每萬元每月利息│車牌號碼4625-G│        │
 │  │      │              │            │900元，換算年 │A號自小客車行 │        │
 │  │      │              │            │利率約108% 。 │車執照、身分證│        │
 │  │      │              │            │              │影本各1紙。   │        │
 ├─┼───┼───────┼──────┼───────┼───────┼────┤
 ││林佳莉│1.93年2月5日  │10萬元      │每萬元每月利息│車牌號碼7565-F│        │
 │  │      │              │            │500元，換算年 │W號自小客車車 │        │
 │  │      │              │            │利率約60%。   │主聯資料。    │        │
 │  │      ├───────┼──────┼───────┼───────┼────┤
 │  │      │2.94年1月21日 │10萬元      │每萬元每月利息│車牌號碼7565-F│        │
 │  │      │              │            │500元，換算年 │W號自小客車車 │        │
 │  │      │              │            │利率約60%。   │主聯資料。    │        │
 │  │      ├───────┼──────┼───────┼───────┼────┤
 │  │      │3.94年6月10日 │10萬元      │每萬元每月利息│車牌號碼7565-F│        │
 │  │      │              │            │500元，換算年 │W號自小客車車 │        │
 │  │      │              │            │利率約60%。   │主聯資料。    │        │
 │  │      ├───────┼──────┼───────┼───────┼────┤
 │  │      │4.94年7月19日 │15萬元      │每萬元每月利息│車牌號碼7565-F│        │
 │  │      │              │            │500元，換算年 │W號自小客車車 │        │
 │  │      │              │            │利率約60%。   │主聯資料。    │        │
 │  │      ├───────┼──────┼───────┼───────┼────┤
 │  │      │5.94年10月3日 │25萬元      │每萬元每月利息│車牌號碼7565-F│        │
 │  │      │              │            │500元，換算年 │W號自小客車車 │        │
 │  │      │              │            │利率約60%。   │主聯資料。    │        │
 │  │      ├───────┼──────┼───────┼───────┼────┤
 │  │      │6.94年11月7日 │20萬元      │每萬元每月利息│車牌號碼7565-F│        │
 │  │      │              │            │500元，換算年 │W號自小客車車 │        │
 │  │      │              │            │利率約60%。   │主聯資料。    │        │
 │  │      ├───────┼──────┼───────┼───────┼────┤
 │  │      │7.94年12月26日│10萬元      │每萬元每月利息│車牌號碼7565-F│        │
 │  │      │              │            │500元，換算年 │W號自小客車車 │        │
 │  │      │              │            │利率約60%。   │主聯資料。    │        │
 ├─┼───┼───────┼──────┼───────┼───────┼────┤
 ││楊宗憲│1.93年6月12日 │1萬元       │每萬元每月利息│車牌號碼YIL-39│        │
 │  │      │              │            │900元，換算年 │9號機車行車執 │        │
 │  │      │              │            │利率108%。    │照、身分證影本│        │
 │  │      │              │            │              │、面額1萬元本 │        │
 │  │      │              │            │              │票各1紙。     │        │
 │  │      ├───────┼──────┼───────┼───────┼────┤
 │  │      │2.94年12月16日│1萬元       │每萬元每月利息│車牌號碼YIL-39│        │
 │  │      │              │            │900元，換算年 │9號機車行車執 │        │
 │  │      │              │            │利率108%。    │照、身分證影本│        │
 │  │      │              │            │              │、面額1萬元本 │        │
 │  │      │              │            │              │票各1紙。     │        │
 ├─┼───┼───────┼──────┼───────┼───────┼────┤
 ││潘淑珍│1.93年7月23日 │2萬5千元    │每萬元每月利息│車牌號碼BK5-07│        │
 │  │      │              │            │800元，換算年 │7號機車行車執 │        │
 │  │      │              │            │利率96%。     │照、身分證影本│        │
 │  │      │              │            │              │各1紙。       │        │
 │  │      ├───────┼──────┼───────┼───────┼────┤
 │  │      │2.94年1月14日 │2萬元       │每萬元每月利息│車牌號碼BK5-07│        │
 │  │      │              │            │800元，換算年 │7號機車行車執 │        │
 │  │      │              │            │利率96%。     │照、身分證影本│        │
 │  │      │              │            │              │各1紙。       │        │
 ├─┼───┼───────┼──────┼───────┼───────┼────┤
 ││陳淑敏│1.93年9月15日 │1萬元       │每萬元每月利息│車牌號碼EZI-56│        │
 │  │      │              │            │900元，換算年 │6號機車行車執 │        │
 │  │      │              │            │利率108%。    │照、身分證影本│        │
 │  │      │              │            │              │、面額1萬元本 │        │
 │  │      │              │            │              │票各1紙。     │        │
 ├─┼───┼───────┼──────┼───────┼───────┼────┤
 ││張水旺│1.93年10月27日│1萬元，預扣 │每萬元每月利息│車牌號碼OBB-39│        │
 │  │      │              │第1期利息800│800元，換算年 │3號機車行車執 │        │
 │  │      │              │元，實際交付│利率約104%。  │照、面額1萬元 │        │
 │  │      │              │9200元      │              │本票各1紙。   │        │
 ├─┼───┼───────┼──────┼───────┼───────┼────┤
 ││陳志鴻│1.93年11月5日 │3萬元       │每萬元每月利息│車牌號碼9Q-723│        │
 │  │      │              │            │1000元，換算年│0號自小客車行 │        │
 │  │      │              │            │利率120%。    │車執照、身分證│        │
 │  │      │              │            │              │影本、面額3萬 │        │
 │  │      │              │            │              │元本票各1紙。 │        │
 ├─┼───┼───────┼──────┼───────┼───────┼────┤
 ││涂勝吉│1.93年7月1日  │8萬元       │每萬元每月利息│以車牌號碼7775│未移送併│
 │  │（移送│              │            │450元，換算年 │-H R號自小客車│辦。    │
 │  │併辦意│              │            │利率54％      │、身分證影本、│        │
 │  │旨書誤│              │            │              │面額8萬元本票 │        │
 │  │載為塗│              │            │              │各1紙。       │        │
 │  │勝吉）├───────┼──────┼───────┼───────┼────┤
 │  │      │              │            │              │車牌號碼7775-H│        │
 │  │      │2.93年11月8日 │5萬元       │每萬元每月利息│R號自小客車行 │        │
 │  │      │              │            │900元，換算年 │車執照、身分證│        │
 │  │      │              │            │利率108%。    │影本、面額5萬 │        │
 │  │      │              │            │              │元本票各1紙。 │        │
 ├─┼───┼───────┼──────┼───────┼───────┼────┤
 ││林俊偉│1.94年8月29日 │6萬元       │借款5日利息600│車牌號碼9678-H│        │
 │  │      │              │            │元，換算年利率│V號自小客車行 │        │
 │  │      │              │            │73%。         │車執照、面額6 │        │
 │  │      │              │            │              │萬元本票各1紙 │        │
 │  │      │              │            │              │。            │        │
 ├─┼───┼───────┼──────┼───────┼───────┼────┤
 ││汪憶文│1.94年11月2日 │5萬元       │每萬元每月利息│車牌號碼3239-L│        │
 │  │      │              │            │900元，換算年 │B號自小客車行 │        │
 │  │      │              │            │利率約108% 。 │車執照、身分證│        │
 │  │      │              │            │              │影本、面額5萬 │        │
 │  │      │              │            │              │元本票各1紙。 │        │
 ├─┼───┼───────┼──────┼───────┼───────┼────┤
 ││林國欽│1.94年11月29日│2萬5千元    │每萬元每月利息│車牌號碼M3-757│        │
 │  │      │              │            │900元，換算年 │6號自小客車行 │        │
 │  │      │              │            │利率108%。    │車執照、面額2 │        │
 │  │      │              │            │              │萬5 千元本票各│        │
 │  │      │              │            │              │1紙。         │        │
 │  │      ├───────┼──────┼───────┼───────┼────┤
 │  │      │2.95年3月27日 │2萬5千元    │每萬元每月利息│車牌號碼M3-757│        │
 │  │      │              │            │900元，換算年 │6號自小客車行 │        │
 │  │      │              │            │利率108%。    │車執照、面額2 │        │
 │  │      │              │            │              │萬5千元本票各1│        │
 │  │      │              │            │              │紙。          │        │
 ├─┼───┼───────┼──────┼───────┼───────┼────┤
 ││洪秀惠│1.94年12月7日 │3萬元       │每萬元每月利息│車牌號碼5992-J│        │
 │  │      │              │            │900元，換算年 │N號自小客車行 │        │
 │  │      │              │            │利率108%。    │車執照、面額3 │        │
 │  │      │              │            │              │萬元本票各1紙 │        │
 │  │      │              │            │              │。            │        │
 ├─┼───┼───────┼──────┼───────┼───────┼────┤
 ││郭振典│1.95年1月14日 │15萬元      │每萬元每月利息│車牌號碼8015-L│        │
 │  │      │              │            │600元，換算年 │P號自小客車行 │        │
 │  │      │              │            │利率72%。     │車執照、面額15│        │
 │  │      │              │            │              │萬元本票各1紙 │        │
 │  │      │              │            │              │。            │        │
 ├─┼───┼───────┼──────┼───────┼───────┼────┤
 ││孫君豪│1.95年1月27日 │4萬元       │每萬元每月利息│車牌號碼V6-502│        │
 │  │      │              │            │900元，換算年 │9號自小客車行 │        │
 │  │      │              │            │利率約108%。  │車執照、身分證│        │
 │  │      │              │            │              │影本、面額4萬 │        │
 │  │      │              │            │              │元本票各1紙。 │        │
 │  │      ├───────┼──────┼───────┼───────┼────┤
 │  │      │2.95年4月24日 │1萬元       │每萬元每月利息│車牌號碼V6-502│        │
 │  │      │              │            │900元，換算年 │9號自小客車行 │        │
 │  │      │              │            │利率約108%。  │車執照、身分證│        │
 │  │      │              │            │              │影本、面額1萬 │        │
 │  │      │              │            │              │元本票各1紙。 │        │
 ├─┼───┼───────┼──────┼───────┼───────┼────┤
 ││尤瑞賢│1.95年2月7日  │10萬元，預扣│每萬元每月利息│面額10萬元本票│        │
 │  │      │              │第1期利息900│900元，換算年 │1紙、身分證影 │        │
 │  │      │              │0元，實際交 │利率約118%。  │本。          │        │
 │  │      │              │付9萬1千元  │              │              │        │
 ├─┼───┼───────┼──────┼───────┼───────┼────┤
 ││張淑霞│1.95年2月21日 │7萬元       │每萬元每月利息│車牌號碼1037-H│        │
 │  │      │              │            │700元，換算年 │Z號自小客車行 │        │
 │  │      │              │            │利率約84%。   │車執照、面額7 │        │
 │  │      │              │            │              │萬元本票、身分│        │
 │  │      │              │            │              │證影本各1紙。 │        │
 │  │      ├───────┼──────┼───────┼───────┼────┤
 │  │      │2.95年3月6日  │5萬元       │每萬元每月利息│車牌號碼1037-H│        │
 │  │      │              │            │700元，換算年 │Z號自小客車行 │        │
 │  │      │              │            │利率約84%。   │車執照、面額5 │        │
 │  │      │              │            │              │萬元本票、身分│        │
 │  │      │              │            │              │證影本各1紙。 │        │
 │  │      │              │            │              │              │        │
 │  │      ├───────┼──────┼───────┼───────┼────┤
 │  │      │3.95年3月24日 │5萬元       │每萬元每月利息│車牌號碼1037-H│        │
 │  │      │              │            │700元，換算年 │Z號自小客車行 │        │
 │  │      │              │            │利率約84%。   │車執照、面額5 │        │
 │  │      │              │            │              │萬元本票、身分│        │
 │  │      │              │            │              │證影本各1紙。 │        │
 │  │      ├───────┼──────┼───────┼───────┼────┤
 │  │      │4.95年6月26日 │3萬元       │每萬元每月利息│車牌號碼1037-H│        │
 │  │      │              │            │700元，換算年 │Z號自小客車行 │        │
 │  │      │              │            │利率約84%。   │車執照、面額3 │        │
 │  │      │              │            │              │萬元本票、身分│        │
 │  │      │              │            │              │證影本各1紙。 │        │
 ├─┼───┼───────┼──────┼───────┼───────┼────┤
 ││張新國│1.95年3月16日 │1萬元       │每萬元每月利息│車牌號碼Q5-171│        │
 │  │      │              │            │900元，換算年 │9號自小客車行 │        │
 │  │      │              │            │利率約108%。  │車執照、身分證│        │
 │  │      │              │            │              │影本各1紙。   │        │
 ├─┼───┼───────┼──────┼───────┼───────┼────┤
 ││吳淑萍│2.95年5月29日 │6萬元       │每萬元每月利息│車牌號碼DI-977│        │
 │  │      │              │            │900元，換算年 │0號自小客車行 │        │
 │  │      │              │            │利率108%。    │車執照、面額6 │        │
 │  │      │              │            │              │萬元本票各1紙 │        │
 │  │      │              │            │              │。            │        │
 ├─┼───┼───────┼──────┼───────┼───────┼────┤
 ││張峻豪│1.95年5月30日 │30萬元，預扣│每萬元每月利息│車牌號碼6L-789│        │
 │  │      │              │第1期利息2萬│800元，換算年 │9號自小客車行 │        │
 │  │      │              │4千元，實際 │利率約104%。  │車執照、面額30│        │
 │  │      │              │交付27萬6千 │              │萬元本票各1紙 │        │
 │  │      │              │元          │              │。            │        │
 ├─┼───┼───────┼──────┼───────┼───────┼────┤
 ││陳世斌│1.91年3月14日 │3萬元       │每萬元每月利息│車牌號碼LM-639│未移送併│
 │  │      │              │            │900元，換算年 │5號自小客車行 │辦      │
 │  │      │              │            │利率108%。    │車執照、身分證│        │
 │  │      │              │            │              │影本、當票各1 │        │
 │  │      │              │            │              │紙。          │        │
 │  │      ├───────┼──────┼───────┼───────┼────┤
 │  │      │2.91年5月23日 │4萬元       │每萬元每月利息│車牌號碼LM-639│未移送併│
 │  │      │              │            │900元，換算年 │5號自小客車行 │辦      │
 │  │      │              │            │利率108%。    │車執照、身分證│        │
 │  │      │              │            │              │影本、當票各1 │        │
 │  │      │              │            │              │紙。          │        │
 │  │      ├───────┼──────┼───────┼───────┼────┤
 │  │      │3.91年8月23日 │3萬元       │每萬元每月利息│車牌號碼LM-639│未移送併│
 │  │      │              │            │900元，換算年 │5號自小客車行 │辦      │
 │  │      │              │            │利率108%。    │車執照、身分證│        │
 │  │      │              │            │              │影本、當票各1 │        │
 │  │      │              │            │              │紙。          │        │
 │  │      ├───────┼──────┼───────┼───────┼────┤
 │  │      │4.91年8月29日 │3萬元       │每萬元每月利息│車牌號碼LM-639│未移送併│
 │  │      │              │            │900元，換算年 │5號自小客車行 │辦      │
 │  │      │              │            │利率108%。    │車執照、身分證│        │
 │  │      │              │            │              │影本、當票各1 │        │
 │  │      │              │            │              │紙。          │        │
 │  │      ├───────┼──────┼───────┼───────┼────┤
 │  │      │5.91年10月29日│1萬元       │每萬元每月利息│車牌號碼LM-639│未移送併│
 │  │      │              │            │900元，換算年 │5號自小客車行 │辦      │
 │  │      │              │            │利率108%。    │車執照、身分證│        │
 │  │      │              │            │              │影本、當票各1 │        │
 │  │      │              │            │              │紙。          │        │
 │  │      ├───────┼──────┼───────┼───────┼────┤
 │  │      │6.92年4月12日 │13萬元      │每萬元每月利息│車牌號碼LM-639│未移送併│
 │  │      │              │            │900元，換算年 │5號自小客車行 │辦      │
 │  │      │              │            │利率108%。    │車執照、身分證│        │
 │  │      │              │            │              │影本、當票各1 │        │
 │  │      │              │            │              │紙。          │        │
 ├─┼───┼───────┼──────┼───────┼───────┼────┤
 ││陳筱雯│1.92年3月26日 │4萬元       │每萬元每月利息│車牌號碼3V-948│未移送併│
 │  │      │              │            │1000元，換算年│3號自小客車行 │辦      │
 │  │      │              │            │利率120%。    │車執照、身分證│        │
 │  │      │              │            │              │影本、本票各1 │        │
 │  │      │              │            │              │紙。          │        │
 │  │      ├───────┼──────┼───────┼───────┼────┤
 │  │      │2.92年3月31日 │1萬元       │每萬元每月利息│車牌號碼3V-948│未移送併│
 │  │      │              │            │1000元，換算年│3號自小客車行 │辦      │
 │  │      │              │            │利率120%。    │車執照、身分證│        │
 │  │      │              │            │              │影本、本票各1 │        │
 │  │      │              │            │              │紙。          │        │
 │  │      ├───────┼──────┼───────┼───────┼────┤
 │  │      │3.92年4月3日  │1萬元       │每萬元每月利息│車牌號碼3V-948│未移送併│
 │  │      │              │            │1000元，換算年│3號自小客車行 │辦      │
 │  │      │              │            │利率120%。    │車執照、身分證│        │
 │  │      │              │            │              │影本、本票各1 │        │
 │  │      │              │            │              │紙。          │        │
 │  │      ├───────┼──────┼───────┼───────┼────┤
 │  │      │4.92年4月5日  │1萬元       │每萬元每月利息│車牌號碼3V-948│未移送併│
 │  │      │              │            │1000元，換算年│3號自小客車行 │辦      │
 │  │      │              │            │利率120%。    │車執照、身分證│        │
 │  │      │              │            │              │影本、本票各1 │        │
 │  │      │              │            │              │紙。          │        │
 ├─┼───┼───────┼──────┼───────┼───────┼────┤
 ││施瑞賓│1.91年9月27日 │5千元       │每萬元每月利息│車牌號碼RR9-43│未移送併│
 │  │      │              │            │900元，換算年 │2號機車行車執 │辦      │
 │  │      │              │            │利率108%。    │照、身分證影本│        │
 │  │      │              │            │              │、本票各1紙。 │        │
 │  │      │              │            │              │              │        │
 ├─┼───┼───────┼──────┼───────┼───────┼────┤
 ││周昌輝│1.95年3月29日 │5萬元       │每萬元每月利息│車牌號碼5F-947│未移送併│
 │  │      │              │            │900元，換算年 │7號自小客車行 │辦      │
 │  │      │              │            │利率108%。    │車執照、身分證│        │
 │  │      │              │            │              │影本、面額5萬 │        │
 │  │      │              │            │              │元本票各1紙。 │        │
 │  │      ├───────┼──────┼───────┼───────┼────┤
 │  │      │2.95年4月13日 │3萬元       │每萬元每月利息│車牌號碼5F-947│未移送併│
 │  │      │              │            │900元，換算年 │7號自小客車行 │辦      │
 │  │      │              │            │利率108%。    │車執照、身分證│        │
 │  │      │              │            │              │影本、面額3萬 │        │
 │  │      │              │            │              │元本票各1紙。 │        │
 └─┴───┴───────┴──────┴───────┴───────┴────┘
附表二：
 ┌──┬──────┬───┬──────┬───────┬────┐
 │編號│借貸時間    │借款人│ 借貸金額   │計息方式      │備註    │
 │    │（民國）    │      │（新臺幣）  │              │        │
 ├──┼──────┼───┼──────┼───────┼────┤
 │ 1  │92年5月17日 │吳景興│5萬元       │每萬元每月利息│        │
 │    │            │      │            │700元。       │        │
 └──┴──────┴───┴──────┴───────┴────┘
 附表三：
 ┌──┬──────┬───┬──────┬───────┬────┐
 │編號│借貸時間    │借款人│ 借貸金額   │計息方式      │備註    │
 │    │（民國）    │      │（新臺幣）  │              │        │
 ├──┼──────┼───┼──────┼───────┼────┤
 │ 1  │92年6月4日  │楊志華│1萬2千元    │每萬元每月利息│        │
 │    │            │      │            │900元。       │        │
 └──┴──────┴───┴──────┴───────┴────┘
 附表四：
 ┌──┬──────┬───┬──────┬───────┬────┐
 │編號│借貸時間    │借款人│ 借貸金額   │計息方式      │備註    │
 │    │（民國）    │      │（新臺幣）  │              │        │
 ├──┼──────┼───┼──────┼───────┼────┤
 │ 95 │95年12月7日 │汪憶文│6萬元       │每萬元每月利息│        │
 │    │（數罪，無法│      │            │900元，換算年 │        │
 │    │併辦）      │      │            │利率約108% 。 │        │
 └──┴──────┴───┴──────┴───────┴────┘
附錄本案論罪科刑法條：
中華民國刑法第344條
乘他人急迫、輕率或無經驗貸以金錢或其他物品，而取得與原本
顯不相當之重利者，處1年以下有期徒刑、拘役或科或併科1千元
以下罰金。

司法院資訊處製作；財團法人民間司法改革基金會備份。
